臺灣新北地方法院民事裁定　　　　　 110年度司繼字第2410號
聲　請　人　盧健毅律師（即被繼承人吳陳素美之遺產管理人）


上列聲請人因擔任被繼承人吳陳素美之遺產管理人聲請核定報酬
，本院裁定如下：
    主  文
聲請人得請求代為管理被繼承人吳陳素美遺產之報酬及墊付費用
合計新臺幣貳萬伍仟元。
程序費用新臺幣壹仟元由被繼承人吳陳素美之遺產負擔。
    理  由
一、按遺產管理人得請求報酬，其數額由法院按其與被繼承人之
    關係、管理事務之繁簡及其他情形，就遺產酌定之，必要時
    ，得命聲請人先為墊付，民法第1183條有明文規定。又法院
    得依財產管理人之聲請，按財產管理人與失蹤人之關係、管
    理事務之繁簡及其他情形，就失蹤人之財產，酌給相當報酬
    ，上開家事事件法第153 條有關失蹤人財產管理人之報酬，
    依同法第141 條之規定，於遺產管理人亦有適用。是就法院
    選任之遺產管理人之報酬，應按遺產管理人與被繼承人之關
    係、管理事務之繁簡、遺產狀況及其他情形斟酌定之。
二、本件聲請意旨略以：聲請人前經本院109年度司繼字第 3559
    號民事裁定選任為被繼承人吳陳素美之遺產管理人，聲請人
    依法進行對被繼承人財產狀況之調查、聲請公示催告、參與
    強制執行程序等事宜，後續仍有受理債權申報、查明、核對
    被繼承人財產狀況、申報遺產稅等待辦事項，爰依民法第11
    83條規定聲請酌定遺產管理人報酬及費用，並提出被繼承人
    之遺產清冊暨檢附資料、本院110年度司家催字第42 號裁定
    、民事執行處函文、申請遺產稅延期申報結案通知電子信件
    、代墊費用單據等件為證。
三、查聲請人主張其前經本院109年度司繼字第3559 號裁定選任
    為被繼承人之遺產管理人，並經本院110 年度司家催字第42
    號裁定對其大陸地區以外之繼承人、債權人及受遺贈人為公
    示催告等情，業經本院職權查閱屬實，堪信為真實。又聲請
    人因管理被繼承人遺產所墊付之費用合計為新臺幣（下同）
    1,036 元，此有聲請人所提出之代墊費用單據在卷足憑。本
    院參酌聲請人所陳及其所提出之證物，認聲請人自就任遺產
    管理人後，其所進行之職務內容除調查遺產、編列遺產清冊
    、公示催告外，尚參與為管理遺產所進行之強制執行程序；
    復斟酌本件被繼承人之遺產狀況，聲請人處理上開事務及後
    續擔任遺產管理所需時間之久暫、耗費人力之程度及可能墊
    付費用等情狀，認聲請人擔任被繼承人遺產管理人之報酬（
    含代墊費用1,036元）金額核定為25,000 元，應屬適當。又
    本件遺產管理人之報酬，本院既已就遺產管理人已完成及未
    完成（參110年9月27日陳報狀）之管理事務全體綜合審理，
    並為一次性核給報酬，將來即不得再以後續遺產管理事務重
    複聲請核定報酬，然後續如有新增之代墊費用，即屬被繼承
    人之債務，聲請人得以被繼承人之遺產進行清償，日後於終
    結遺產管理人職務時，再行檢附相關單據供本院審酌與查核
    ，附此敘明。
四、 爰裁定如主文。
五、如不服本裁定，應於裁定送達後10日內，以書狀向本院司法
    事務官提出抗告，並繳納抗告費新臺幣1,000元。
中    華    民    國   110    年    10    月    18    日
                  家事法庭    司法事務官